【裁判字號】    97,執消債更,25
【裁判日期】    990112
【裁判案由】    更生之執行
【裁判全文】
臺灣雲林地方法院民事裁定          97年度執消債更字第25號
債  務  人  乙○○
債  權  人  國泰世華商業銀行股份有限公司
法定代理人  甲○○
債  權  人  渣打國際商業銀行股份有限公司
法定代理人  戊○○
債  權  人  板信商業銀行股份有限公司
法定代理人  己○○
債  權  人  大眾商業銀行股份有限公司
法定代理人  丙○○
債  權  人  日盛國際商業銀行股份有限公司
法定代理人  丁○○
上列當事人聲請消費者債務清理事件，本院裁定如下：
    主  文
債權人會議可決如附件一所示之更生方案應予認可。
債務人在未依更生條件全部履行完畢前，其生活程度受如附件二
所示之限制。
    理  由
一、按更生方案經可決者，法院應為認可與否之裁定；法院為認
    可之裁定時，因更生方案履行之必要，對於債務人在未依更
    生條件全部履行完畢前之生活程度，得為相當之限制，消費
    者債務清理條例第62條第1 、2 項分別定有明文。又按法院
    得將更生方案之內容及債務人財產及收入狀況報告書通知債
    權人，命債權人於法院所定期間內以書面確答是否同意該方
    案，逾期不為確答，視為同意；同意及視為同意更生方案之
    已申報無擔保及無優先權債權人過半數，且其所代表之債權
    額，逾已申報無擔保及無優先權總債權額之2 分之1 時，視
    為債權人會議可決更生方案，此為同法第60條第1 、2 項所
    明定。
二、查本件債務人聲請更生，前經本院97年度消債更字第134 號
    裁定開始更生程序在案，有上開裁定1 件附卷足憑。而債務
    人所提如附件一所示之更生方案亦經本院於民國98年12月17
    日命債權人應於文到10日內，以書面確答是否同意，此項通
    知均於民國98年12月21日送達債權人，除債權人板信商業銀
    行股份有限公司、渣打國際商業銀行書面確答不同意外，其
    餘債權人未於期限內為確答，依法視為同意。是以，本件視
    為同意更生方案之債權人數3 人及其所代表之債權額新臺幣
    （下同）252,384 元，已逾無擔保及無優先權債權人5 人之
    過半數及無擔保及無優先權總債權額384,030 元之2 分之1
    ，揆之上項規定，視為經債權人會議可決該更生方案。
三、本件債權人板信商業銀行股份有限公司書面確答不同意意見
    雖以：債務人尚持有不動產數筆，應優先處分該不動產云云
    。惟查，依債務人提出之國稅局財產總歸戶清單所載，債務
    人固持有土地應有部分7 筆，以公告現值計值1,434,957 元
    ，然本件債務人所提更生方案既如上項所述，係經債權人會
    議可決，非由本院職權認可之，即不受同法第64條第2 項第
    3 款消極要件限制；又本件債權表業經公告確定，依同法第
    36條第5 項規定即與確定判決有同一效力，更生債權人僅得
    依債權表行使債權，而債務人既已提出清償成數百分之百之
    更生方案，債權人所得受償總額，即未低於依清算程序所得
    受償總額，可認上開債權人主張尚無理由。職是，本院經核
    以：
    (一)本件債務人所提財產及狀況說明書前業通知債權人，債權
    人於明瞭債務人收支財產情況下，該更生方案如上項所述經
    債權人會議可決，可認債權人於考量債權保障下，願予債務
    人經濟生活之更生；(二)又債務人所提上開更生方案，其條件
    以每月為一期，每期清償4,000 元，計96期共8 年，清償總
    金額384,000 元，清償成數已達債務總金額之百分之百（採
    算至小數點第二位四捨五入）。債務人所提如附件一所示更
    生方案如上所述既屬公允、適當、可行，又無同條例第63
    條所定不應認可之消極事由存在，另並依上開規定，就債務
    人在未依更生條件全部履行完畢前之生活程度，裁定為相當
    之限制，爰裁定如主文。抵押債權人雲林縣西螺鎮農會業於
    民國99年1 月7 日具狀向本院陳明不參加更生程序，爰未予
    列入本件更生債權人，附此敘明。
四、不同意更生方案之債權人如不服本裁定，應於裁定送達後10
    日內，以書狀向本院司法事務官提出異議。
中    華    民    國    99    年    1     月    12    日
              民事執行處    司法事務官
附件一：
┌────────────────────────────────────────┐
│更生方案內容                                                                    │
├────────────────────────────────────────┤
│1.債務人應自本裁定確定之翌月15日開始履行更生方案。                              │
│2.債務人應依如下分配表所示之債權數額及每期可分配金額，於每月15日前主動向債權人清│
│  償，以每月為一期，每期清償新臺幣4,000 元，計96期共8 年。                      │
│3.債務總金額：新臺幣384,030元。                                                 │
│4.清償總金額：新臺幣384,000元。                                                 │
│5.清償比例：100%。                                                              │
├────────────────────────────────────────┤
│更生清償分配表                                                                  │
├──────────────┬───────┬────────┬────────┤
│        債  權  人          │  債權金額    │    債權比例    │ 每期可分配金額 │
├──────────────┼───────┼────────┼────────┤
│國泰世華商業銀行股份有限公司│   136,706    │     35.60%     │     1,424      │
├──────────────┼───────┼────────┼────────┤
│渣打國際商業銀行股份有限公司│   115,853    │     30.17%     │     1,207      │
├──────────────┼───────┼────────┼────────┤
│板信商業銀行股份有限公司    │    15,793    │      4.11%     │       165      │
├──────────────┼───────┼────────┼────────┤
│大眾商業銀行股份有限公司    │    61,968    │     16.14%     │       645      │
├──────────────┼───────┼────────┼────────┤
│日盛國際商業銀行股份有限公司│    53,710    │     13.98%     │       559      │
├──────────────┼───────┼────────┼────────┤
│         總   計            │   384,030    │    100.00%     │     4,000      │
└──────────────┴───────┴────────┴────────┘
附件二：
債務人在未依更生條件全部履行完畢前應受下列之生活限制。
1、不得為奢侈、浪費之行為。
2、不得為賭博或其他投機行為。
3、不得為金錢借貸之行為。
4、不得為購買不動產之行為。
5、不得搭乘計程車、高速鐵路、飛行器、輪船及住宿四星級以
   上飯店之行為。但因職務所需且由任職機關或團體支付者不
   在此限。
6、不得從事國外遊學或出國旅遊等消費活動。
7、不得為投資金融商品（如股票、基金等）之相關行為。
8、不得駕駛超過50萬元以上之車輛。但因營業謀生必要者，不
   在此限。
9、每月日常生活支出不得逾政府公告當年度各縣市最低生活標
   準。
10、每人每月房屋租金不得逾4,000 元，每戶每月不得逾10,000
    元。但有正當理由者，不在此限。
11、除維持生計之必要外，不得購買或消費10,000元以上之商品
    或服務。
12、每月應製作收入支出帳目明細並保留收據或憑證，以供法院
    定期查核。

司法院資訊處製作；財團法人民間司法改革基金會備份。
